臺灣臺中地方法院刑事判決　　　　　　　94年度訴字第2850號
公　訴　人　臺灣臺中地方法院檢察署檢察官
被　　　告　甲○○
上列被告因違反毒品危害防制條例案件，經檢察官提起公訴（九
十四年度毒偵字第四一七一號），被告於本院準備程序中為認罪
之陳述，經本院合議庭裁定由受命法官獨任改行簡式審判程序審
理，判決如下：
    主    文
甲○○連續施用第一級毒品，累犯，處有期徒刑拾月，扣案之注
射針筒壹支沒收。
    犯罪事實
一、甲○○曾於民國八十七年間，因施用毒品案件，經依本院以
    八十七年度毒聲字第四七六號裁定送勒戒處所進行觀察、勒
    戒後，認無繼續施用毒品傾向，由臺灣臺中地方法院檢察署
    檢察官於八十七年八月五日以八十七年度偵字第七一八二號
    為不起訴處分確定；又因施用毒品案件，經依臺灣臺南地方
    法院以八十八年度毒聲字第二五九一號裁定送勒戒處所進行
    觀察勒戒後，認有繼續施用毒品傾向，再依臺灣臺南地方法
    院以八十九年度毒聲字第二六號裁定令入戒治處所施以強制
    戒治，於八十九年一月十四日進入臺灣臺南戒治所施以強制
    戒治處分，嗣因執行成效良好，經依臺灣臺南地方法院以八
    十九年度毒聲字第二七五七號裁定停止戒治，所餘戒治期間
    並付保護管束，於八十九年十月一日強制戒治執行完畢釋放
    。甲○○另因前開施用毒品犯行，經臺灣臺南地方法院檢察
    署檢察官提起公訴，並經臺灣臺南地方法院於八十九年二月
    二十九日以八十九年度訴字第一六二號判處有期徒刑八月、
    四月，應執行有期徒刑十一月確定，於八十九年十月一日入
    監執行，甫於九十年八月十四日因縮短刑期假釋出監。
二、甲○○仍不知悔改及徹底戒絕，於前開強制戒治執行完畢釋
    放後五年內，竟基於施用第一級毒品海洛因之概括犯意，自
    九十四年五月二十二日起至九十四年五月二十四日二十二時
    許止，在臺中縣梧棲鎮○○路一三二之二五號其住處，以將
    少許海洛因稀釋後注入針筒內，再以針筒注射手臂血管及皮
    膚之方式，連續非法施用第一級毒品海洛因，約每天一、二
    次。嗣於九十四年五月二十五日二十一時十分許，在臺中縣
    梧棲鎮○○路與大智路口，為警查獲，並扣得甲○○所有供
    施用毒品使用之注射針筒一支。
三、案經臺中縣警察局清水分局報告臺灣臺中地方法院檢察署檢
    察官偵查起訴。
    理    由
一、訊據被告甲○○，對於前揭時地，連續多次施用第一級毒品
    海洛因等情，業於本院中坦認屬實，且被告於獲案時所採集
    之尿液，經送驗結果，亦呈現嗎啡陽性反應，此有詮昕科技
    股份有限公司濫用藥物尿液檢驗報告一份在卷可稽，復有扣
    案之注射針筒一支為證，並有查獲現場位置圖一份、查獲現
    場照片三張、現場位置圖二張在卷可稽，被告自白供述與現
    有事證相符，應堪置信。按觀察、勒戒或強制戒治執行完畢
    釋放後，五年內再犯毒品危害防制條例第十條之罪者，檢察
    官應依法追訴，毒品危害防制條例第二十三條第二項定有明
    文。查：被告因施用毒品案件，經依臺灣臺南地方法院以八
    十八年度毒聲字第二五九一號裁定送勒戒處所進行觀察勒戒
    後，認有繼續施用毒品傾向，再依臺灣臺南地方法院以八十
    九年度毒聲字第二六號裁定令入戒治處所施以強制戒治，於
    八十九年一月十四日進入臺灣臺南戒治所施以強制戒治處分
    ，嗣因執行成效良好，經依臺灣臺南地方法院以八十九年度
    毒聲字第二七五七號裁定停止戒治，所餘戒治期間並付保護
    管束，於八十九年十月一日強制戒治執行完畢釋放等情，此
    有臺灣高等法院被告前案紀錄表一份在卷可按，則被告於前
    開強制戒治執行完畢釋放後，五年內再犯本件施用毒品之犯
    行，依現行毒品危害防制條例第二十三條第二項之規定，應
    予依法追訴。本件事證已臻明確，被告犯行，洵堪認定。
二、按海洛因係屬毒品危害防制條例所定之第一級毒品，不得非
    法施用。核被告所為，係犯毒品危害防制條例第十條第一項
    之施用第一級毒品罪。被告為供施用而持有第一級毒品海洛
    因之低度行為，應為施用第一級毒品海洛因之高度行為所吸
    收，不另論處。又被告連續施用第一級毒品海洛因之犯行，
    其時間緊接，手段同一，所觸犯犯罪構成要件相同之罪名，
    顯係基於概括犯意而為之，為連續犯之裁判上一罪關係，應
    依刑法第五十六條之規定，論以一罪，並加重其刑。末查：
    被告曾因施用毒品罪，經臺灣臺南地方法院於八十九年二月
    二十九日以八十九年度訴字第一六二號判處有期徒刑八月、
    四月，應執行有期徒刑十一月確定，於八十九年十月一日入
    監執行，於九十年八月十四日因縮短刑期假釋出監等情，此
    有臺灣高等法院被告前案紀錄表一份附卷足憑，被告於有期
    徒刑執行完畢後，五年以內再犯本件有期徒刑以上之罪，為
    累犯，應依刑法第四十七條之規定，遞加重其刑。爰審酌被
    告歷經觀察勒戒及強制戒治之機會，仍無法徹底戒除施用毒
    品之惡習，五年內，猶故態復萌，再次施用毒品，無視於毒
    品對於自身健康之嚴重傷害及國家對於杜絕毒品犯罪之禁令
    ，惟因施用毒品本身係屬自戕行為，對於社會所產生之潛在
    危害性尚屬輕微，且被告犯罪後坦承犯行，尚知悔悟，態度
    良好，及本案查獲施用海洛因之時間僅有三天，施用次數合
    計約三至六次，公訴人具體求處有期徒刑一年一月，本院認
    稍嫌過重等一切情狀，量處如主文所示之刑，以示懲儆。
三、扣案之注射針筒一支，係屬被告所有供施用第一級毒品海洛
    因所用之物，業據被告供述屬實，爰依刑法第三十八條第一
    項第二款之規定，併予諭知沒收。
據上論斷，應依刑事訴訟法第二百七十三條之一第一項、第二百
九十九條第一項前段，毒品危害防制條例第十條第一項，刑法第
十一條前段、第五十六條、第四十七條、第三十八條第一項第二
款，判決如主文。
中　　華　　民　　國　　94　　年　　11　　月　　1 　　日
                  刑事第五庭    法  官  巫淑芳
上正本證明與原本無異。
如不服本判決，應於送達後十日內向本院提出上訴狀（須附繕
本），上訴於臺灣高等法院臺中分院。
                                書記官  王麗麗
中　　華　　民　　國　　94　　年　　11　　月　　1 　　日
附錄論罪科刑法條：
毒品危害防制條例第十條：
施用第一級毒品者，處六月以上五年以下有期徒刑。
施用第二級毒品者，處三年以下有期徒刑。
